---
title             : "Papaja is Good"
shorttitle        : "papaja"

author: 
  - name          : "Mark Andrews"
    affiliation   : "1"
    corresponding : yes    # Define only one corresponding author
    address       : "Snail Mail"
    email         : "mark.andrews@ntu.ac.uk"
  - name          : "Issac Newton"
    affiliation   : "1,2"

affiliation:
  - id            : "1"
    institution   : "University of Life"
  - id            : "2"
    institution   : "King's School, Grantham"

authornote: |
  This manuscript is dynamically generated.

abstract: |
  Donec porttitor tellus magna, sit amet porttitor tellus facilisis ac. In velit
  ante, varius varius lobortis in, cursus quis lorem. Sed pretium fringilla
  velit, ut sagittis eros congue quis. Cras efficitur ac felis placerat molestie.
  Duis rhoncus velit libero, ac fermentum ipsum iaculis eget. Proin leo lorem,
  dictum eu pretium ut, dignissim in tortor. Suspendisse leo tellus, semper at
  arcu et, egestas luctus mi. Praesent condimentum, orci non molestie venenatis,
  nibh nunc eleifend nisi, rutrum pellentesque mauris orci at quam. Nulla
  facilisi. Morbi ut posuere urna, eu cursus libero. Etiam mollis odio at
  fringilla pulvinar. Cras non pulvinar dui. Mauris convallis pretium nisl et
  aliquam. Quisque ultricies augue elementum, cursus augue et, faucibus turpis.
  
keywords          : "Open; Transparent; Reproducible."
wordcount         : "10000"

bibliography      : ["refs.bib"]

floatsintext      : yes # please
figurelist        : no
tablelist         : no
footnotelist      : no
linenumbers       : no
mask              : no
draft             : no

documentclass     : "apa6"
classoption       : "doc"
output            : papaja::apa6_pdf

appendix:
  "papaja_appendix.Rmd"
---

```{r setup, include = FALSE}
library("papaja")
```

```{r analysis-preferences}
# Seed for random number generation
set.seed(42)
knitr::opts_chunk$set(cache.extra = knitr::rand_seed)
```

# Introduction

roin at elit sed est euismod auctor ut vehicula est. Proin vulputate nisl sed
nisi molestie mattis. Interdum et malesuada fames ac ante ipsum primis in
faucibus. Curabitur malesuada tempor nibh, non auctor nulla dictum vitae. Donec
blandit id ante vitae venenatis. Class aptent taciti sociosqu ad litora
torquent per conubia nostra, per inceptos himenaeos. Quisque commodo pretium
orci eu efficitur. Mauris a elementum ligula. Fusce a sapien nulla. Morbi odio
lectus, maximus quis nisl accumsan, mattis consequat tortor.

Sed ut tempus est, in elementum sem. Duis euismod non nunc convallis suscipit.
Proin elementum in diam feugiat egestas. Nullam dictum ultricies mi, at cursus
nisi cursus non. Morbi justo orci, efficitur in eros sed, finibus tincidunt
enim. In hac habitasse platea dictumst. Sed rutrum libero non ex finibus
vestibulum.

Aliquam felis purus, tempor ac finibus porttitor, semper in odio. Nam tempor
turpis urna, vel congue libero imperdiet eu. Duis non arcu est. Donec vel nibh
eget orci scelerisque euismod. Mauris tempus massa urna, consectetur
sollicitudin est pharetra at. Cras eu nibh cursus, sollicitudin mi ut, rutrum
lacus. Phasellus nibh risus, aliquam ut ullamcorper non, venenatis eget libero.
Vivamus aliquet dapibus accumsan. Donec ac condimentum lorem. Maecenas ac
libero vel ligula vestibulum commodo. Nulla scelerisque eget odio in posuere.

Nunc iaculis tristique ante vitae ullamcorper. Donec at mi sollicitudin,
pretium nibh at, vestibulum ipsum. Aenean varius magna vel augue vulputate, in
maximus nibh posuere. Nulla ipsum tortor, sodales elementum augue et, efficitur
tincidunt sem. Praesent ultrices iaculis risus quis posuere. Aenean dolor urna,
aliquet id porta sit amet, consectetur nec eros. Nunc blandit sem quis mi
elementum, finibus sollicitudin quam vulputate. Sed laoreet, risus et auctor
finibus, ante velit fermentum est, vitae rutrum nisl leo a arcu. Sed
scelerisque eros nec quam ornare accumsan. Aliquam quis risus ultricies,
pellentesque augue eget, aliquet ante. Nam sit amet purus non enim tincidunt
tincidunt vel eget dui. Donec urna nunc, eleifend eget fermentum quis,
porttitor ac quam. In elementum mollis erat non consectetur. Etiam cursus neque
erat, sit amet sagittis quam dapibus et. Duis tempor dui nec lacus condimentum,
ut molestie quam tempus.

Nam dolor lacus, ultricies eu cursus et, faucibus eu lacus. Nam auctor lobortis
enim, pharetra commodo ligula tempor sed. Interdum et malesuada fames ac ante
ipsum primis in faucibus. Integer purus metus, congue vitae venenatis nec,
gravida ac risus. Praesent sit amet bibendum ipsum. Suspendisse facilisis
ullamcorper pharetra. Donec sagittis, magna sit amet rhoncus sagittis, diam
nunc varius tortor, sit amet auctor leo mauris eu turpis. Ut consectetur a
ipsum eget accumsan. Quisque lobortis nisl quis dolor ultricies, non eleifend
mi dictum. Maecenas vitae velit augue. Vivamus ac velit sodales sem dapibus
ultrices. In faucibus orci ac enim accumsan, id porta sem rutrum. Fusce tempus
est ac cursus eleifend. Sed facilisis hendrerit mattis. Fusce a lectus commodo
dolor pretium mattis.

Aenean id purus dui. Nam volutpat diam vitae eros vehicula, eu congue enim
volutpat. Sed at diam ante. Sed ut arcu non est egestas vehicula. Ut congue
dictum ipsum, eu lobortis magna elementum sit amet. Nullam eget massa posuere,
porttitor mauris in, scelerisque nibh. Sed malesuada massa eget erat porttitor
placerat. Suspendisse eleifend eu erat sed bibendum. Quisque gravida venenatis
pharetra. Sed rutrum ut eros euismod fringilla.

Proin luctus porttitor dignissim. Fusce eleifend rutrum dui. Cras eu elit
nulla. Mauris lacinia, elit id scelerisque rhoncus, ex metus placerat sem,
vitae tincidunt massa leo id felis. Aliquam convallis, urna vitae cursus
efficitur, magna ligula tempus metus, eget gravida libero tortor at leo. Ut
quis pulvinar massa, ac efficitur libero. Suspendisse vel arcu nec leo lacinia
rutrum. Aliquam sed tortor et diam feugiat vehicula vel quis risus.

# Methods
We report how we determined our sample size, all data exclusions (if any), all manipulations, and all measures in the study. <!-- 21-word solution (Simmons, Nelson & Simonsohn, 2012; retrieved from http://ssrn.com/abstract=2160588) -->

## Participants

## Material

## Procedure

## Data analysis
We used `r cite_r("refs.bib")` for all our analyses.


# Results

# Discussion


\newpage

# References
```{r create_r-references}
r_refs(file = "refs.bib")
```

\begingroup
\setlength{\parindent}{-0.5in}
\setlength{\leftskip}{0.5in}

<div id = "refs"></div>
\endgroup

```{r echo = FALSE, results = 'asis'}
render_appendix('papaja_appendix.Rmd')
```

